# 求助各位大神，设立一家公司未实际出资，但是给了钱挂了往来，能否这样操作？

提问人：中年男人 123 时间：2018-05-02 14:18:39
这样长投期末数是 0 ，但是会有笔其他应收款挂账，如果挂往来，是不是摘要不能是投资款，我知道有的实缴资本打款摘要要注明“投资款”之类的，现在工商对实缴资本也没有要求了吧，所以这样行不行？

回答人：chenyiwei
理论上可以这样操作，但应注意以下问题： 1 、不能超出公司章程约定的实缴出资期限缴纳出资。 2 、需以认缴出资为限对被投资公司承担责任，当被投资公司无力偿还债务时，需及时补足尚未实缴的出资助其偿债； 3 、因该公司的认缴出资尚未缴足，其参与招投标、申请资质、进行资本运作等可能受到限制； 4 、因为尚未实缴出资，依靠股东借款维持经营，可能涉及相关利息支出不能税前扣除的问题； 5 、其他法律、税务等风险，建议咨询相关领域内的专业人士。

提问人：心海拂清风 时间：2018-05-04 08:25:19
企业股东约定在 2020 年底前实缴完毕出资 2 亿元，现在企业将应付未付的出资款 1 亿元也做了实收资本和其他应收款（主要是处于投标使用）我认为没有实缴，不能计入实收资本，这块对于上市实体和非上市实体是一样的吧，我确实也没找到准则依据这块，实物中如何把握比较合理？谢谢。

回答人：chenyiwei
被投资企业应依据实际收到的符合《公司法》规定条件的出资才能确认实收资本。你说的这种情况尚未实缴，不应确认实收资本。

提问人：fangdaojun 时间：2018-05-04 11:34:55
陈版： 1 、为什么国内权益结构关于资本的名称是“实收资本”？而不是“注册资本”或是“股本”？实收资本，顾名思义当然是要实收的才能记账；是否如果是“注册资本”或是“股本”记账方式就会发生改变呢？ 2 、国外关于资本的英文表述是share capital?请问这个中文的翻译通常是用哪个：“股本”还是？在IFRS体系下，这个处理是否和国内的处理方式是一样的？国外关于资本是否也有认缴和实缴的概念？

回答人：chenyiwei
不同法律体系有差异，如英美法体系下采用授权资本制，但会计上也是按实缴金额确认股本的。当然在如何认定实缴的问题上，不同国家或地区的法律可能有差异，但会计上总按照实缴数确认。

提问人：心海拂清风 时间：2018-05-04 19:58:31
那上市公公司股本也是一样的，不管是股本还是实收资本只有实际收到了才可以吧？依据就只有公司法的？没有会计准则的规定指南？但是对应投资方有时候可以记账长期股权投资和其他应付款，这样就产生投资方与被投资方不一致的情况，尤其是现在认缴制下合并报表就会经常出现这样的问题，谢谢。

回答人：chenyiwei
合并报表时可以对被投资方报表先进行模拟调整再合并。